【裁判字號】    95,小上,98
【裁判日期】    951220
【裁判案由】    給付管理費
【裁判全文】
臺灣臺中地方法院民事裁定  95年度小上字第98號
上  訴  人  乙○○
被上訴人    甲○○
上當事人間請求給付管理費事件，上訴人對於中華民國95年10月
20日本院臺中簡易庭95年度中小字第4119號第一審判決提起上訴
，本院裁定如下：
    主    文
上訴駁回。
第二審訴訟費用新台幣壹仟伍佰元由上訴人負擔。
    理    由
一、按對於小額程序之第一審裁判之上訴，非以其違背法令為理
    由，不得為之，民事訴訟法第436條之24第2項定有明文。所
    謂判決違背法令係指判決不適用法規或適用不當者而言。且
    依同法第436條之25規定，上訴狀應記載上訴理由，並表明
    原判決所違背之法令及其具體內容，以及依訴訟資料可認為
    原判決有違背法令之具體事實，上訴狀或理由書如未依此項
    方法表明者，即難認為已對小額訴訟第一審判決之違背法令
    有具體之指摘，又上訴理由如僅引用原審判決時之攻擊防禦
    方法作為上訴理由，應認為未對原審判決有何具體之指摘，
    不得謂已合法表明上訴理由，其上訴均難認為合法。
二、本件上訴人係對於小額訴訟之第一審判決提起上訴，核其上
    訴理由狀所載仍一再指陳：被上訴人為加洲大樓管理委員會
    社區之住戶，其所有坐落該社區之台中市○區○○○街75號
    3樓之1室房屋（由4個套房改裝成1戶），共積欠該社區管理
    費自民國（下同）92年2月1日起至94年5月31日止計28個月
    ，每月管理費新台幣（下同）2,800元（1個套房每月700元
    ，4個套房2,800元），28個月計欠管理費78,400元；自94年
    8月1日起至95年6月30日止計11個月，加計之遲延利息3,586
    元及違約金7,158元，合計89,144元，上訴人當時身為該社
    區總幹事，為求社區能正常管理運作，遂以個人名義代被上
    訴人墊付所積欠加洲大樓管理委員會之上開費用合計89,140
    元，爰依無因管理之法律關係訴請被上訴人給付上開系爭款
    項，被上訴人未履行法定繳納管理費義務，固未盡公益上義
    務，亦違反公共秩序及善良風俗，原審未注意及此，顯有未
    適用法則及適用法則不當之違法等語。惟查被上訴人固為加
    洲大樓管理委員會所管理社區之住戶，依公寓大廈管理條例
    固有繳納管理費之義務，但加洲大樓管理委員會成立於94年
    4月27日，成立前之管理費究應向何人繳納？被上訴人未接
    獲繳費通知，究竟積欠多少管理費？上訴人代被上訴人墊付
    之系爭管理費收據？上訴人並未能提出積極確實證據予以證
    明，自難認上訴人主張之系爭款項代墊事實為真實，原審為
    上訴人敗訴之判決，並無違誤，上訴人僅抽象指摘原判決違
    背法令，取捨證據不當，並未具體指出原審判決有如何違背
    法令情事，更未指明原審判決所違反之法令條項或其內容以
    及依訴訟資料有何判決違背法令之具體事實，參諸前開說明
    ，自不得謂已合法表明上訴理由，從而，本件上訴顯難認為
    合法，應予駁回。
三、依民事訴訟法第436條之32第1項、第2項、第444條第1項前
    段、第436條之19、第95條、第78條，裁定如主文。
中    華    民    國    95    年    12    月    20    日
                  民事第四庭   審判長  許秀芬
                               法  官  林源森
                               法  官  周靜秀
正本係照原本作成。
如不服本裁定應於送達後10日內向本院提出抗告狀，並繳納抗告
費新台幣1,000元。
中    華    民    國    95    年    12    月    22    日
                               書記官


司法院資訊處製作；財團法人民間司法改革基金會備份。
